臺灣屏東地方法院民事判決
111年度訴字第347號
原      告  周依璇    住屏東縣○○鄉○○村○○路000○00                        號0樓之0
被      告  陳麗娟  
上列當事人間請求侵權行為損害賠償事件，本院於民國111年10
月27日言詞辯論終結，判決如下：
    主      文
原告之訴及假執行之聲請均駁回。
訴訟費用由原告負擔。
    事實及理由
一、原告主張：被告為伊配偶甲○○之前妻，其等已離婚多年，伊
    與甲○○於民國111年1月3日結婚，詎被告明知甲○○為有配偶
    之人，竟於同年2月至3月間，以手機簡訊及通訊軟體LINE簡
    訊傳送「我要學大S追求自己的幸福，不管成不成功，我都
    要去嘗試」等訊息予甲○○，表達欲追求甲○○之意，進而向甲
    ○○表示愛意，惟甲○○不予理會。其次，被告於同年2月21日
    與甲○○在其住處碰面，雙方有擁抱、接吻之行為，甲○○並親
    吻被告之胸部。再者，被告於同年2月27日前往屏東縣屏東
    市勝利星村，以手機簡訊邀約甲○○至該處吃飯，惟當時伊與
    甲○○位於墾丁，且伊亦看見前開簡訊，因而與甲○○發生爭執
    ，故甲○○並未赴約。被告上開行為已逾越社會一般男女往來
    之正常分際，係故意不法侵害伊基於配偶關係之身分法益而
    情節重大，伊因此受有精神上之莫大痛苦，依民法第184條
    第1項、第195條第1項、第3項規定，伊得請求被告賠償慰撫
    金新臺幣（下同）60萬元等情，並聲明：㈠被告應給付原告6
    0萬元，及自民事起訴狀繕本送達翌日起至清償日止，按週
    年利率百分之5計算之利息。㈡原告願供擔保，請准宣告假執
    行。
二、被告則以：伊與甲○○雖於104年9月間離婚，但於108年5月至
    110年11月20日間仍同居而為男女朋友之關係，其自110年12
    月22日起與伊失聯，伊於111年1月5日以通訊軟體LINE傳送
    訊息予甲○○，經其回覆「我累了，好好照顧自己」，伊後續
    於111年1月19日至同年2月27日間，雖有以手機簡訊及通訊
    軟體LINE傳送訊息予甲○○，惟內容均為要求其將伊住處鑰匙
    返還伊及信件不要寄到伊之住處等內容，且傳送前開訊息時
    ，伊並不知道甲○○已結婚。其次，伊於111年2月9日瀏覽甲○
    ○之臉書網站動態訊息，發覺原告有留言回應，伊認為甲○○
    係因與原告交往始會失聯，故伊於111年2月上、中旬間，以
    通訊軟體LINE傳送「你可以不要我，但請給我一個理由」、
    「你這種分手手段太粗糙」、「你既然選擇她了，就請好好
    珍惜她，不要再傷害另外一個女人」等訊息給甲○○，惟伊傳
    送上開訊息之目的，係希望甲○○對於與伊分手之事能給一個
    交代，並無破壞他人婚姻關係之意思。再者，甲○○於111年2
    月21日至伊住處按門鈴，伊以為其係欲向伊解釋，且已與現
    任女友分手，而欲與伊復合，其進門後抱住伊，伊要求其不
    要碰觸伊，其置之不理，伊即要求其離去，惟其仍將伊抱入
    主臥室，而欲與伊發生親密關係，伊因無法抵抗，便以放置
    眼鏡為由，藉故逃到客廳，並要求其立刻離去，其不久後即
    離開。此外，伊於111年2月27日至屏東旅遊時，雖曾傳送訊
    息邀約甲○○見面，惟其並未與伊碰面。甲○○於111年3月8日
    晚間11時30分，受原告逼迫而致電予伊，向伊表示其已與原
    告結婚，伊自斯時起始知悉其已結婚，是伊並無故意或過失
    侵害原告基於配偶關係之身份法益之行為可言，故原告之請
    求，自屬於法無據等語，資為抗辯。並聲明：㈠原告之訴及
    假執行之聲請均駁回。㈡如受不利之判決，被告願供擔保請
    准宣告免為假執行。
三、經查，被告與甲○○前此為夫妻，並於104年9月間兩願離婚，
    嗣後甲○○於111年1月3日與原告結婚，而被告係於111年3月8
    日始知悉原告與甲○○結婚之事等情，為兩造所不爭執，並有
    兩造個人戶籍資料在卷可憑(見本院卷第23頁、第25、26頁
    、第66至68頁)，堪認屬實。
四、本院之判斷： 
　㈠按因故意或過失，不法侵害他人之權利者，負損害賠償責任
    。故意以背於善良風俗之方法，加損害於他人者亦同。不法
    侵害他人之身體、健康、名譽、自由、信用、隱私、貞操，
    或不法侵害其他人格法益而情節重大者，被害人雖非財產上
    之損害，亦得請求賠償相當之金額。前2項規定，於不法侵
    害他人基於父、母、子、女或配偶關係之身分法益而情節重
    大者，準用之。民法第184條第1項及第195條第1項前段、第
    3項分別定有明文。次按配偶應互相協力保持其共同生活之
    圓滿、安全及幸福，而夫妻互守誠實，係為確保其共同生活
    之圓滿安全及幸福之必要條件，故應解為配偶因婚姻契約而
    互負誠實之義務，配偶之一方行為不誠實，破壞共同生活之
    圓滿、安全及幸福者，即為違反因婚姻契約之義務而侵害他
    方之權利（最高法院55年台上字第2053號判決意旨參照）。
    又婚姻制度為家庭組織之基石，明知他人已婚而仍與之為男
    女朋友或為逾越普通朋友分際之互相交往，依社會通念，顯
    已違反倫理規範，且嚴重破壞他人婚姻之信賴及家庭之穩定
    ，乃係屬干擾或妨害他人夫妻維持婚姻共同生活圓滿、安全
    及幸福之權利，影響配偶之身分法益至鉅，苟配偶確因此受
    非財產上損害即精神上痛苦，自亦得依法請求賠償。
　㈡就侵權行為損害賠償責任之成立而言，原告應就被告之行為
    具違法性、損害結果發生、行為與損害具相當因果關係等客
    觀要件及被告有故意或過失之主觀要件等權利存在之利己事
    實，負舉證責任。查被告與甲○○前此為夫妻，並於104年9月
    間兩願離婚，甲○○於111年1月3日與原告結婚等情，為兩造
    所不爭執，堪信為真實。原告主張：被告明知甲○○為有配偶
    之人，仍於111年2月至3月間，與甲○○為逾越社會一般男女
    往來之正常分際行為，係故意不法侵害伊基於配偶關係之身
    分法益而情節重大云云，固提出通訊軟體對話紀錄為證(見
    本院卷第43至54頁；第97至149頁)。惟被告否認其於111年3
    月8日之前即知悉甲○○已結婚之事實，而被告係於111年3月8
    日始知悉原告與甲○○結婚之事乙節，為兩造所不爭執，復經
    證人甲○○到場證稱：伊與被告於104年間離婚後甚少聯絡，
    直至109年間，伊母親身體不好，因伊覺得伊母親虧欠被告
    ，伊不希望於伊母親過世後，被告仍對伊母親心有怨懟，故
    開始較常與被告聯絡，會請其吃飯，並購買衣服及鞋子送給
    被告，但伊未與被告交往或同居，僅每月會有1、2次週末與
    其吃飯，並在其住處過夜，伊與原告於111年1月3月結婚時
    ，伊並未向被告明講伊已結婚，只在111年1月4日傳送簡訊
    給被告，告訴被告伊累了，請被告好好照顧自己，而向其表
    達不欲再與其來往之意，伊認為被告應該要知道伊不欲與其
    繼續往來，嗣後被告於111年1、2月間傳送簡訊予伊，要求
    見面，但伊未與被告碰面，都是被告主動傳簡訊給伊，因伊
    手機收到簡訊會有聲音，原告覺得很奇怪，伊因此給原告看
    被告所傳簡訊，原告遂要求伊打電話給被告，伊可肯定伊第
    1次告訴被告伊已結婚之電話，即為此通電話，惟伊傳送前
    開111年1月4日之簡訊時，被告有回答「好」，並要伊也好
    好照顧自己，伊認為被告當時應該心裡有底，覺得伊已有女
    人，其既知此事，即不應再打擾伊，伊與被告於111年2月21
    日有在被告住處碰面，伊按門鈴，被告開門讓伊進去，伊雙
    手一攤，被告就擁抱伊，接著雙方接吻，伊有掀開被告上衣
    親吻其胸部，被告也未抗拒，之後沒有發生性行為伊就離開
    ，伊在被告住處之時間僅有幾分鐘，另被告於111年2月27日
    傳送簡訊給伊，表示其在勝利星村某家店，但伊不想與被告
    碰面，就與原告去墾丁玩等語綦詳，堪認甲○○於104年9月間
    與被告離婚後，於109年至111年1月3日前之相當期間，仍與
    被告往來甚密，且其於111年1月3日與原告結婚後，均未明
    確告知被告其已結婚之事，則縱認被告對於甲○○可能已與他
    人交往之事有所知悉，尚難逕認被告自111年1月3日起，已
    明知甲○○為有配偶之人。是以，被告辯稱其係111年3月8日
    ，經甲○○以電話告知，始知甲○○已結婚等語，堪信為真實。
    其次，被告於甲○○未告知被告其已結婚之情形下，不知甲○○
    為有配偶之人，並無故意或過失可言，則縱認原告確於111
    年2月至3月間，數次傳送簡訊予甲○○，甚至於111年2月21日
    ，與被告有親吻及親密肢體接觸之行為，並於111年2月27日
    邀約被告見面，因原告無故意或過失，亦均無從成立侵權行
    為。
　㈢至原告所提出之通訊軟體對話紀錄，係兩造及被告與訴外人
    江豐裕間之對話紀錄，均非被告與甲○○之對話。觀之前開對
    話紀錄內容，被告雖於111年3月13日至111年5月3日間曾以
    通訊軟體傳送訊息予原告，且不乏對原告及甲○○之抱怨，惟
    無從認定被告於此段期間有與甲○○有逾越社會一般男女往來
    正常分際之行為。又被告固傳送訊息予江豐裕，述及其與甲
    ○○間之親密互動之事，然被告與甲○○曾為夫妻，且於109年
    至111年1月3日前之相當期間往來甚密，已如前述，則亦無
    從證明被告所述前開親密互動行為之時間，係發生在111年3
    月8日被告知悉甲○○為有配偶之人以後。是以，前開通訊軟
    體對話紀錄，均不足證明被告有不法侵害原告基於配偶關係
    之身分法益之行為。
　㈣綜上，本件難認被告於行為時，明知或因過失而不知甲○○為
    有配偶之人，此外，原告未舉證證明被告有何故意或過失。
    從而，原告依侵權行為法律關係，請求被告加計法定遲延利
    息賠償其60萬元，於法即屬無據。
五、綜上所述，本件原告依侵權行為法律關係，請求被告給付其
    60萬元，及自民事起訴狀繕本送達翌日(即111年7月30日)起
    至清償日止，按週年利率百分之5計算之利息，為無理由，
    應予駁回。又原告之訴既經駁回，其假執行之聲請已失所依
    附，應併駁回之。
六、本件事證已臻明確，兩造其餘攻擊防禦方法及舉證，經審酌
    後均於判決結果不生影響，爰不一一論述，附此敘明。
七、據上論結，本件原告之訴為無理由，依民事訴訟法第78條，
    判決如主文。
中　　華　　民　　國　　111 　年　　11　　月　　17　　日
                  民事第二庭    法　官  薛全晉　
正本係照原本作成。
如對判決上訴，須於判決送達後20日內向本院提出上訴狀，其未
表明上訴理由者，應於提出上訴後20日內向本院補提理由書狀（
均須按他造當事人之人數附繕本）。
中　　華　　民　　國　　111 　年　　11　　月　　18　　日
                                書記官  王鏡瑜